【裁判字號】    99,聲,277
【裁判日期】    991116
【裁判案由】    停止執行
【裁判全文】
臺灣臺中地方法院民事裁定               99年度聲字第277號
聲  請  人  甲○○
相  對  人  臺中縣大雅鄉農會
法定代理人  己○○
相  對  人  三信商業銀行股份有限公司
法定代理人  庚○○
相  對  人  臺中商業銀行股份有限公司
法定代理人  丙○○
相  對  人  乙○○
            丁○○
            戊○○
上列當事人間聲請停止執行事件，本院裁定如下：
    主    文
聲請人以新臺幣肆拾捌萬陸仟肆佰捌拾陸元為相對人供擔保後，
本院九十九年度司執字第五七四三號清償債務執行事件之強制執
行程序在新臺幣佰貳拾貳萬陸仟元範圍內，於本院九十九年度
訴字第二四○二號第三人異議之訴事件判決確定、撤回起訴或和
解前，應予停止。
    理    由
一、按有回復原狀之聲請，或提起再審或異議之訴，或對於和解
    為繼續審判之請求，或提起宣告調解無效之訴、撤銷調解之
    訴，或對於得為強制執行之裁定提起抗告時，法院因必要情
    形或依聲請定相當並確實之擔保，得為停止強制執行之裁定
    ，強制執行法第18條第2項定有明文。又法院因必要情形或
    依聲請定相當並確實之擔保，為停止強制執行之裁定者，該
    擔保金額之多寡應如何認為相當，固屬法院職權裁量之範圍
    ；惟此項擔保係擔保執行債權人因停止執行所應受之損害，
    故法院定擔保金額時，自應斟酌該債權人因停止執行可能遭
    受之損害，以為衡量之標準，非以債權額為依據，最高法院
    92年度臺抗字第480號著有裁定可資參照。
二、查本件聲請人主張本院99年度司執字第5743號強制執行事件
    中所執行拍賣之未辦理保存登記之房屋（下稱系爭房屋）之
    所有權為聲請人所有，並執此對於該執行事件之債權人即本
    件相對人臺中縣大雅鄉農會、三信商業銀行股份有限公司、
    臺中商業銀行股份有限公司、黃士銘，並債務人即相對人乙
    ○○、丁○○、戊○○等人提起本院99年度訴字第2402號第
    三人異議之訴事件，且聲請停止上開執行事件之強制執行程
    序，經本院調取本院99年度司執字第5743號執行卷宗及本院
    99年度訴字第2402號第三人異議之訴卷宗查閱屬實，經核合
    於前述規定，應予准許。至於聲請人應提供之擔保金方面，
    本院審核上開強制執行案卷結果，因相對人臺中縣大雅鄉農
    會、三信商業銀行股份有限公司、臺中商業銀行股份有限公
    司、黃士銘聲請上開強制執行之目的係在於滿足其對執行債
    務人乙○○、丁○○、戊○○等人之債權，故本院審酌如停
    止關於系爭動產之強制執行程序，將使相對人臺中縣大雅鄉
    農會、三信商業銀行股份有限公司、臺中商業銀行股份有限
    公司、黃士銘等人不能就系爭房屋拍賣所得之價額即時受償
    ，再系爭房屋拍定所得價金為新臺幣（下同）3,226,000元
    ，復參以本件聲請人提起第三人異議之訴主張訴訟之標的金
    額為4,226,000元，已逾民事訴訟法第466條所定數額，屬得
    上訴第三審事件，至三審終結其期間推定為4年4個月（參照
    各級法院辦案期限實施要點第2條規定民事通常程序第1審審
    判案件期限1年4個月，第2審審判案件期限2年，第3審審判
    案件期限1年），則相對人因聲請人聲請就系爭房屋拍賣所
    得價金停止執行所受之損害，應為在該民事訴訟程序進行期
    間，就系爭房屋拍定金額受償3,226,000元之損失即698,967
    元【計算式：3,226,000×5%×（4+4/12）=698,967，小數
    點以下四捨五入】，故本院認聲請人應供擔保之擔保金額以
    698,967元為適當，爰裁定如主文所示。
三、依強制執行法第18條第2項裁定如主文。
中    華    民    國    99    年    11    月    16    日
                  民事第一庭    法  官  戴博誠
以上正本係照原本作成。
如不服本裁定，應於送達後10日內向本院提出抗告狀（須附繕本
），並繳納抗告裁判費新臺幣1,000元。
中    華    民    國    99    年    11    月    16    日
                                書記官  陳玲誼

司法院資訊處製作；財團法人民間司法改革基金會備份。
